【裁判字號】    97,裁,345
【裁判日期】    970110
【裁判案由】    營業稅
【裁判全文】
最  高  行  政  法  院  裁  定
                                     97年度裁字第00345號
上  訴  人  潤都建設開發有限公司
代  表  人  甲○○
訴訟代理人  陳聰能  律師
被 上訴 人  財政部臺灣省中區國稅局
代  表  人  鄭宗典
上列當事人間營業稅事件，上訴人對於中華民國96年4月17日臺
中高等行政法院95年度訴字第48號判決，提起上訴，本院裁定如
下：
    主  文
上訴駁回。
上訴審訴訟費用由上訴人負擔。
    理  由
一、按對於高等行政法院判決之上訴，非以其違背法令為理由，
    不得為之，行政訴訟法第242條定有明文。依同法第243條第
    1項規定，判決不適用法規或適用不當者，為違背法令；而
    判決有同條第2項所列各款情形之一者，為當然違背法令。
    是當事人對於高等行政法院判決上訴，如依行政訴訟法第
    243條第1項規定，以高等行政法院判決有不適用法規或適用
    不當為理由時，其上訴狀或理由書應有具體之指摘，並揭示
    該法規之條項或其內容；若係成文法以外之法則，應揭示該
    法則之旨趣；倘為司法院解釋或本院之判例，則應揭示該判
    解之字號或其內容。如以行政訴訟法第243條第2項所列各款
    情形為理由時，其上訴狀或理由書，應揭示合於該條項各款
    之事實。上訴狀或理由書如未依此項方法表明，或其所表明
    者與上開法條規定不合時，即難認為已對高等行政法院判決
    之違背法令有具體之指摘，其上訴自難認為合法。
二、本件上訴人對於高等行政法院判決上訴，略以：訴外人郭美
    君、梁淑娟、黃榮吉等人在調查局南機組之詢問筆錄，係屬
    被告以外之人於審判外之言詞陳述，且未給予當事人、辯護
    人對之詰問之機會，依刑事訴訟法第159條第1項、第166條
    之規定，無證據能力，原審竟以之作為認定訴外人全祥公司
    為出借牌照予上訴人，並無實際承攬系爭工程之證據，且未
    審酌證人梁淑娟於原審證述之若干有利於上訴人之陳述，違
    背證據法則；又全祥公司確有實際承攬系爭工程，此經證人
    陳昱志、黃仁寶、蕭銀昌、鄭振志於原審證述屬實，上訴人
    亦有提出原證6-14附卷足憑，詎原審竟未審酌上開證據，亦
    未於判決理由說明上開證人所為之證言何以不得為上訴人有
    利之認定，且未依上訴人之聲請向玉山銀行竹南分行函調已
    兌現之新台幣20萬元支票影本1紙，竟僅以該資金流程顯然
    異常，與一般商業習慣、經驗法則不符，不採上訴人之主張
    ，亦有認定事實不憑證據而違背證據法則及理由不備之當然
    違法云云，請將原判決廢棄或改判。經查，行政法院於案件
    審理結果，遇有多種獨立的理由足以支持判決之成立，法院
    只採用其中一種或數種為理由之情形，或支持主文成立之理
    由記載有簡略之嫌，尚不構成判決理由不備的瑕疵，即尚不
    得認定判決違法。綜觀原審判決，已於綜合審酌本件相關證
    據及證言後，就上訴人請求判決聲明逐項論述，足以支持判
    決之成立，就上訴人其餘攻擊方法，不影響本案判決結果者
    ，不一一論，於法尚無不合。本件上訴理由狀所載內容，
    或係重述其在原審業經主張而為原審於審酌本件相關證據及
    證言後摒棄不採之陳詞，或係就原審取捨證據、認定事實之
    職權行使事項，指摘其為不當而泛言違背證據法則，或係就
    原審已論斷者，泛言未論斷而理由不備，或係就原審所為論
    斷，泛言其論斷矛盾，而非具體表明合於不適用法規、適用
    法規不當、或行政訴訟法第243條第2項所列各款之事實，難
    認對原判決之如何違背法令已有具體之指摘。依首揭規定及
    說明，應認其上訴為不合法，應予駁回。末查，行政訴訟事
    件與刑事訴訟事件之本質不同，行政法院就行政訴訟事件所
    為證據調查方法或所受限制及心證要求程度，與普通法院刑
    事庭就刑事訴訟事件所為者，尚屬有間，此觀行政訴訟法第
    2編第1章第4節關於第一審通常訴訟程序之證據規範至多僅
    有準用民事訴訟法而無準用刑事訴訟法之情即明。是刑事訴
    訟法第159條第1項、第166條規定對於行政法院於審理行政
    訴訟事件所為之調查證據或認定事實方法，並無拘束力，則
    上訴人執此指摘原判決，要屬誤會，附此敘明。
據上論結，本件上訴為不合法，依行政訴訟法第249條第1項前段
、第104條、民事訴訟法第95條、第78條，裁定如主文。
中    華    民    國    97    年    1     月    10    日
                    最高行政法院第三庭
                        審判長法官  黃  璽  君
                              法官  林  茂  權
                              法官  鄭  忠  仁
                              法官  黃  本  仁
                              法官  吳  東  都
以  上  正  本  證  明  與  原  本  無  異
中    華    民    國    97    年    1     月    11    日
                              書記官  王  福  瀛


司法院資訊處製作；財團法人民間司法改革基金會備份。
